【裁判字號】    99,易,973
【裁判日期】    990429
【裁判案由】    竊盜
【裁判全文】
臺灣臺北地方法院刑事判決               99年度易字第973號
公  訴  人  臺灣臺北地方法院檢察署檢察官
被      告  甲○○
上列被告因竊盜案件，經檢察官提起公訴（起訴案號：99年度偵
字第5807號），因所犯非為死刑、無期徒刑、最輕本刑為三年以
上有期徒刑之罪或高等法院管轄第一審案件，被告於本院準備程
序進行中，就被訴事實為有罪之陳述，審判長於告知被告簡式審
判之旨，並聽取當事人之意見後，由本院裁定以簡式審判程序審
理，判決如下：
    主  文
甲○○竊盜，累犯，處有期徒刑陸月，如易科罰金，以新臺幣壹
仟元折算壹日。
    事  實
一、甲○○曾有多次竊盜及違反毒品危害防制條例案件，民國95
    年、96年間，經臺灣士林地方法院分別以95年度士簡字第
    590 號判決處有期徒刑6 月、以96年度簡字第306 號判決處
    有期徒刑4 月、以95年度簡上字第113 號判決處有期徒刑6
    月，及以95年度簡上字第121 號判決處有期徒刑4 月確定；
    另因竊盜案件，經臺灣基隆地方法院以95年度基簡字第682
    號判決處有期徒刑3 月確定；再因施用毒品案件，經臺灣臺
    北地方法院以96年度簡字第376 號判決處有期徒刑6 月確定
    ；前揭數罪嗣經臺灣士林地方法院以96年度聲減字第1320號
    裁定減刑並定應執行刑為有期徒刑1 年2 月。嗣再因竊盜案
    件，經臺灣桃園地方法院以96年度簡字第76號判決處有期徒
    刑5 月確定，復經該院以97年度聲減字第28號裁定減刑為有
    期徒刑2 月又15日，並接續執行前揭1 年2 月之徒刑，於97
    年5 月19日縮刑期滿執行完畢。猶不知悔改，意圖為自己不
    法之所有，於98年10月15日下午4 時34分許，在臺北市○○
    區○○街68之20號1 樓「桔力多便利茶飲店」，徒手竊取置
    於該店內櫃臺收銀機上，當時為該店店員吳雅珺所有之索尼
    愛立信廠牌行動電話2 支（一支為白色，型號W595，IMEI：
    000000000000000 ，搭配門號0000000000；另一支為黑色，
    型號K800i，IMEI：000000000000000，搭配門號0000000000
    ，共價值約新臺幣7,800元 ），得手後旋即逃逸。嗣經警調
    閱監視錄影帶及上開吳雅珺失竊行動電話（IMEI：00000000
    0000000 ）自99年1 月10日至同年月11日之雙向通聯紀錄，
    始循線查獲，並扣得上開行動電話2 支（已交由吳雅珺領回
    ）。
二、案經吳雅珺訴由臺北市政府警察局移送臺灣臺北地方法院檢
    察署檢察官偵查起訴。
    理  由
一、訊據被告對於上開事實坦承不諱，核與被害人即告訴人吳雅
    珺警訊中之指述（見偵查卷第6 至10頁）、證人即被告之前
    妻徐薇茵警詢中之供述（見偵查卷第15至17頁）情節大致相
    符，並有臺北市政府警察局大安分局敦化南路派出所受理刑
    事案件報案三聯單、失竊報告、贓物認領保管單、扣押筆錄
    、扣押物品目錄表、贓物照片（見偵查卷第11至13頁、第18
    至21頁、第23至26頁）、監視錄影帶翻拍照片（見偵查卷第
    14 頁） 、通聯調閱查詢單（見偵查卷第32至35頁）在卷可
    稽，足證被告之自白與事實相符，其犯罪事證明確，犯行洵
    堪認定。
二、核被告所為，係犯刑法第320 條第1 項之普通竊盜罪。被告
    有如事實欄所示犯罪科刑及執行情形，此有臺灣高等法院被
    告前案紀錄表在卷可佐，其曾受有期徒刑執行完畢後5 年內
    故意再犯本件有期徒刑以上之罪，為累犯，應依刑法第47條
    第1 項規定加重其刑。爰審酌被告有多次犯罪前科，素行非
    佳，然手段尚稱平和，所生危害尚輕，且所竊得之手機已經
    返還被害人並其犯後坦承犯罪等一切情狀，量處如主文所示
    之刑，並諭知易科罰金之折算標準，以示懲儆。
三、起訴書以被告有多次竊盜前科，其幾經刑罰處遇均未能收其
    效，顯見自我改造能力不足而有犯罪之習慣並再犯之虞，應
    加強他律矯治之必要，爰依竊盜犯贓物犯保安處分條例之規
    定，於刑之執行前令入勞動場所強制工作云云。惟按保安處
    分係針對受處分人將來之危險性所為之處置，以達教化、治
    療之目的，為刑罰之補充制度。我國現行刑法採刑罰與保安
    處分雙軌制，係在維持行為責任之刑罰原則下，為協助行為
    人再社會化之功能，以及改善行為人潛在之危險性格，期能
    達成根治犯罪原因、預防犯罪之特別目的。是保安處分中之
    強制工作，旨在對嚴重職業性犯罪及欠缺正確工作觀念或無
    正常工作因而犯罪者，強制其從事勞動，學習一技之長及正
    確之謀生觀念，使其日後重返社會，能適應社會生活。又竊
    盜犯贓物犯保安處分條例第3 條第1 項規定：18歲以上之「
    竊盜犯」、贓物犯，有犯罪之習慣者，得於刑之執行前，令
    入勞動場所強制工作。另刑法第90條第1 項亦規定：有犯罪
    之習慣或因遊蕩或懶惰成習而犯罪者，得於刑之執行完畢或
    赦免後，令入勞動場所，強制工作。即均係本於保安處分應
    受比例原則之規範，使保安處分之宣告，與行為人所為行為
    之嚴重性、行為人所表現之危險性及對於行為人未來行為之
    期待性相當之意旨而制定，而由法院視行為人之危險性格，
    決定應否令入勞動處所強制工作，以達預防之目的，有最高
    法院95年度台上字第4615號判決足資參照。查被告雖有多次
    竊盜前科，惟不能以此遽認被告確有犯罪之習慣或因遊蕩或
    懶惰成習而犯罪；況本件被告所竊之物係2 隻手機，價值共
    7,800 元，所生危害非重，且該2 支手機已經返還被害人，
    是本院審酌被告犯罪手段平和，所生危害尚輕，其犯後坦承
    犯罪，且所竊財物價值非鉅，宣告主文所示之刑，應已達懲
    戒之效，符合比例原則。再依竊盜犯贓物犯保安處分條例第
    2 條第4 項之規定，應執行之刑未達1 年以上者，不適用本
    條例。查本件被告所量處刑度乃有期徒刑6 月，尚未逾1 年
    ，是被告自無該條例之適用，尚不得依該條例宣告刑前入勞
    動場所強制工作，併此敘明。
據上論斷，應依刑事訴訟法第273 條之1 第1 項、第284 條之1
、第299 條第1 項前段、刑法320 條第1 項、第47條第1 項、第
41 條 第1 項前段、刑法施行法第1 條之 1，判決如主文。
本案經檢察官柯木聯到庭執行職務。
中    華    民    國    99    年    4    月    29     日
                  刑事第十二庭  法  官  李英豪
以上正本證明與原本無異。
如不服本判決應於收受送達後10日內向本院提出上訴書狀，並應
敘述具體理由；其未敘述上訴理由者，應於上訴期間屆滿後20日
內向本院補提理由書（均須按他造當事人之人數附繕本）「切勿
逕送上級法院」。告訴人或被害人如對於本判決不服者，應具備
理由請求檢察官上訴，其上訴期間之計算係以檢察官收受判決正
本之日期為準。
                                書記官  巫美華
中    華    民    國    99    年    4     月    29    日
附錄本案論罪科刑法條全文：
刑法第320條
意圖為自己或第三人不法之所有，而竊取他人之動產者，為竊盜
罪，處5 年以下有期徒刑、拘役或5 百元以下罰金。
意圖為自己或第三人不法之利益，而竊佔他人之不動產者，依前
項之規定處斷。
前二項之未遂犯罰之。

司法院資訊處製作；財團法人民間司法改革基金會備份。
